臺灣板橋地方法院刑事判決　　　　　　　96年度訴字第1813號
公　訴　人　臺灣板橋地方法院檢察署檢察官
被　　　告　甲○○
上列被告因違反毒品危害防制條例案件，經檢察官提起公訴（96
年度毒偵字第3181號），被告於準備程序中對被訴之事實為有罪
陳述，本院合議庭裁定由受命法官獨任行簡式審判程序，並判決
如下：
    主    文
甲○○施用第一級毒品，處有期徒刑玖月，扣案海洛因壹包（淨
重零點貳公克）沒收銷燬；又施用第二級毒品，處有期徒刑陸
月；應執行有期徒刑壹年，扣案海洛因壹包（淨重零點貳公克
）沒收銷燬。
    事    實
一、甲○○有過失傷害、違反麻醉藥品管理條例、違反肅清煙毒
    條例等前科，又於民國91年間因施用毒品案件，經臺灣桃園
    地方法院以91年度毒聲字第2222號裁定送勒戒處所觀察、勒
    戒後，認有繼續施用毒品之傾向，復由同院以91年度毒聲字
    第2425號裁定令入戒治處所施以強制戒治，嗣因強制戒治屆
    滿3 月，其成效經評定為合格，無繼續戒治之必要，由同院
    以92年度毒聲字第33號裁定停止戒治，所餘戒治期間，付交
    護管束，惟甲○○在上開保護管束期間，又有施用第一級毒
    品行為，再經同院以92年度毒聲字第1841號裁定撤銷停止戒
    治，令入戒治處所施以強制戒治，於93年3 月22日強制戒治
    執行完畢，並由臺灣桃園地方法院檢察署檢察官於93年4 月
    7 日以93年度戒毒偵字第84號為不起訴處分確定；再於95年
    間，因施用毒品案件，經本院以95年度訴字第536 號判決，
    分別判處有期徒刑7 月、3 月，應執行有期徒刑9 月，上訴
    臺灣高等法院後撤回上訴確定；另於95年間，因犯竊盜、詐
    欺等罪，經本院以95年度訴字第1312號判決，分別判處有期
    徒刑5 月、4 月，應執行有期徒刑8 月，上揭判處有期徒刑
    7 月、3 月、5 月、4 月等4 罪，後經本院以96年度聲字第
    172 號裁定定應執行有期徒刑1 年4 月確定（現執行中）；
    又於95年間，因施用毒品案件，經臺灣桃園地方法院以96年
    度訴字第109 號判決，分別判處有期徒刑1 年、5 月，應執
    行有期徒刑1 年2 月在案；詎猶不知戒慎，仍於前開強制戒
    治執行完畢後5 年以內，基於施用第一級毒品海洛因之犯意
    ，於95年11月4 日下午4 時許，在位於臺北縣新莊市○○路
    ○ 段21巷17弄12之1 號2 樓住處，以將海洛因摻水置於針筒
    內，注射身體之方式，施用海洛因1 次；復另行基於施用第
    二級毒品甲基安非他命之犯意，於同日下午某時許，在同前
    地點，以將甲基安非他命置於玻璃球內燒烤後吸食煙氣之方
    式，施用甲基安非他命1 次。後於95年11月4 日晚間8 時50
    分許，在臺北市中山區○○○路○ 段42號前，為警查獲，並
    扣得其所有之海洛因1 小包（淨重0.32公克），甲○○且同
    意接受採尿，後經警將其尿液檢體送驗後，呈嗎啡、甲基安
    非他命陽性反應。
二、案經臺北市政府警察局中山分局移送臺灣臺北地方法院檢察
    署檢察官呈請臺灣高等法院檢察署檢察長令轉臺灣板橋地方
    法院檢察署檢察官偵查後起訴。
    理  由
一、認定犯罪事實所憑之證據及理由：
(一)、訊據被告對其在上揭時、地施用第一級毒品海洛因、第二級
    毒品甲基安非他命之事實，於本院審理中自白不諱，而其為
    警查獲時，經警採集之尿液檢體送驗後，呈嗎啡、甲基安非
    他命類陽性反應乙節，亦有臺北市政府警察局偵辦毒品案件
    尿液檢驗委驗單、臺灣尖端先進生計醫藥股份有限公司於95
    年11月15日所出具之濫用藥物檢驗報告等附於偵查卷足憑（
    見偵查卷第45、46頁）。又被告為警查獲時，所扣得之白色
    粉末1 包（淨重0.32公克），經鑑定，其內白色粉末含海洛
    因成分，亦有法務部調查局95年12月15日調科壹字第095230
    46720 號鑑定書附於偵查卷可參（見偵查卷第47頁），足徵
    被告前開自白應與事實相符，可以採信。
(二)、次按觀察、勒戒或強制戒治執行完畢釋放後，5 年內再犯施
    用第一、二級毒品之罪者，檢察官應依法追訴，毒品危害防
    制條例第23條第2 項定有明文。查被告有如事實欄所載強制
    戒治執行紀錄等情，有臺灣高等法院被告前案紀錄表附卷足
    參，是被告於接受前開強制戒治執行完畢後，5 年內再犯本
    件施用毒品罪，亦甚明確。綜上，本件事證已明，被告犯行
    堪以認定。
二、應適用之法律、科刑審酌事由及沒收物之處理：
(一)、核被告所為，係犯毒品危害防制條例第10條第1 項之施用第
    一級毒品罪、同條例第10條第2 項之施用第二級毒品罪。其
    施用前持有第一、二級毒品之低度行為，應各為其後之施用
    高度行為所吸收，均不另論罪。
(二)、爰審酌被告曾因施用毒品犯行受觀察勒戒、強制戒治及刑罰
    執行，仍不知悛悔，復犯本件之罪，惟犯後坦承犯行，態度
    良好，並其犯罪之動機、目的、施用次數等一切情狀，就其
    前開所犯2 罪，分別量處如主文所示之刑，並定其應執行之
    刑，以示儆懲。
(三)、扣案海洛因1 小包（淨重0.32公克），其內海洛因與包裹前
    開毒品之分裝袋1 只，二者在物理上難以析離，均應依毒品
    危害防制條例第18條第1 項前段諭知沒收銷燬。
據上論斷，應依刑事訴訟法第273 條之1 第1 項、第299 條第1
項前段、毒品危害防制條例第10條第1 項、第2 項、第18條第1
項前段，刑法第11條、第51條第5 款，判決如主文。
本案經檢察官郭季青到庭執行職務。
中　　華　　民　　國　　96　　年　　6 　　月　　29　　日
　　　　　　　　　刑事第十九庭法  官  陳明偉
以上正本證明與原本無異。
如不服本判決應於送達後10日內向本院提出上訴狀。
                              書記官  強梅芳
中　　華　　民　　國　　96　　年　　6 　　月　　29　　日
附錄本案論罪科刑法條全文：
毒品危害防制條例第十條：
施用第一級毒品者，處六月以上五年以下有期徒刑。
施用第二級毒品者，處三年以下有期徒刑
